【裁判字號】    97,上訴,2811
【裁判日期】    971231
【裁判案由】    違反毒品危害防制條例
【裁判全文】
臺灣高等法院臺中分院刑事判決        97年度上訴字第2811號
上  訴  人  臺灣臺中地方法院檢察署檢察官
被      告  甲○○
                      號
                    現因另案於台灣台中監獄執行中
上列上訴人因被告違反毒品危害防制條例案件，不服臺灣臺中地
方法院九十七年度訴字第二五二一號中華民國九十七年九月三十
日第一審判決（起訴案號：臺灣臺中地方法院檢察署九十七年度
偵字第一二四七五、一三一三九號，移送原審法院併辦案號：同
署九十七年度偵字第一五九○六號），提起上訴，本院判決如下
：
    主  文
原判決撤銷。
甲○○轉讓第一級毒品，累犯，處有期徒刑壹年貳月；扣案之0
000000000號行動電話（含ＳＩＭ卡）壹支沒收。又轉
讓第一級毒品，累犯，處有期徒刑壹年貳月；扣案第一級毒品海
洛因壹包（驗餘含袋重○．二七公克）沒收銷燬之，00000
00000號行動電行動電話（含ＳＩＭ卡）壹支沒收。應執行
有期徒刑貳年；扣案第一級毒品海洛因壹包（驗餘含袋重○．二
七公克）沒收銷燬之，0000000000、0000000
000號行動電話（含ＳＩＭ卡）各壹支均沒收。
    事  實
一、甲○○前曾於民國（下同）九十三年至九十五年間，因犯竊
    盜、施用毒品、竊盜等罪，經臺灣臺中地方法院分別判處有
    期徒刑十月、一年二月、四月，並依序減為有期徒刑五月、
    七月、二月，且定其應執行刑為有期徒刑十一月確定，甫於
    九十六年九月十七日縮刑期滿執行完畢。
二、詎甲○○仍不知悛改，明知海洛因係毒品危害防制條例第二
    條第二項第一款所列管之第一級毒品，不得非法持有、轉讓
    ，竟仍基於轉讓第一級毒品海洛因之犯意，而為下列二次非
    法轉讓第一級毒品海洛因之犯行，即：
（一）甲○○先於九十七年三月二十三日凌晨一時（即廖佳偉施
      用第一級毒品海洛因之時間）之前之不詳時間，由廖佳偉
      使用公共電話撥打甲○○所有並持用之00000000
      00號行動電話而與甲○○取得聯繫之後，甲○○即約廖
      佳偉在臺中市之臺中高農旁之巷子內，轉讓數量不詳之第
      一級毒品海洛因一次，供廖佳偉施用（廖佳偉涉犯違反毒
      品危害防制條例案件部分，經臺灣臺中地方法院檢察署檢
      察官另行偵查），並已施用完畢。
（二）甲○○另於同年五月十九日下午，經洪明德使用公共電話
      撥打甲○○所有並持用之0000000000號行動電
      話而與甲○○取得聯繫之後，甲○○即約洪明德於同日下
      午六時許，前來其在臺中縣大里市○○路○段八十四巷十
      五號之住處，再另行轉讓第一級毒品海洛因一包（含袋重
      ○．三五公克）給洪明德施用（洪明德涉犯違反毒品危害
      防制條例案件部分，由臺灣臺中地方法院檢察署檢察官另
      案偵查）。
三、嗣因廖佳偉於九十七年三月二十三日下午被警查獲，經檢察
    官指揮臺中市警察局第六分局追查廖佳偉之毒品來源，經廖
    佳偉之供述而查獲甲○○此部分犯情。另又經臺中縣警察局
    霧峰分局警員於九十七年五月二十日晚上八時三十分許，持
    臺灣臺中地方法院法官核發之搜索票，在臺中縣大里市○○
    路一二七巷六號執行搜索，當場查獲洪明德向甲○○受讓而
    取得持有之第一級毒品海洛因一包（含袋原重○．三五公克
    ，鑑定耗損海洛因紛末○．○八公克，驗餘含袋重○．二七
    公克），經洪明德供述因而查獲甲○○此部分犯情。再經臺
    中市警察局第一分局警員於九十七年五月二十一日在臺中縣
    大里市○○路○段八十四巷十五號即甲○○之住處經甲○○
    之同意而執行搜索，除查獲甲○○供己施用毒品所用之分裝
    袋、注射針筒、吸食器、分裝杓等物品外，並經警查扣上開
    0000000000號行動電話（含ＳＩＭ卡）及000
    0000000號行動電話（含ＳＩＭ卡）各一支（另尚查
    扣與本案犯行無關之行動電話一支）。
四、案經臺中市警察局第一分局、臺中縣警察局霧峰分局移送及
    由臺灣臺中地方法院檢察署檢察官自動檢舉偵查起訴，暨由
    臺中市警察局第六分局報由臺灣臺中地方法院檢察署檢察官
    移請臺灣臺中地方法院併案審理。
    理  由
一、本案被告甲○○（以下簡稱為被告）對於上開二次轉讓第一
    級海洛因之犯行，已於偵訊、原審、及於本院審理時，均坦
    承不諱；核與證人洪明德及廖佳偉於警、偵訊所陳述與證述
    之情節相符（上開警、偵訊之陳述與證述之證據能力，均為
    被告所是認）；並有搜索票、台中縣警察局霧峰分局九十七
    年五月二十日搜索扣押筆錄（受搜索人：洪明德）、扣押物
    品目錄表、現場蒐證照片（他字第二三六八號偵卷第十四至
    二二頁）、台中市警察局第一分局九十七年五月二十一日搜
    索扣押筆錄（受搜索人：甲○○）、扣押物品目錄表、現場
    蒐證相片（警卷第七至十四頁）、廖江偉尿液送往中山醫學
    大學附設醫院檢驗科藥物檢測中心檢驗之尿液檢驗報告（原
    審卷第三六頁）、臺灣臺中地方法院宣示判決筆錄（原審卷
    第三八頁）、洪明德向被告受讓而取得持有之第一級毒品海
    洛因一包（含袋原重○．三五公克，鑑定耗損海洛因紛末○
    ．○八公克，驗餘含袋重○．二七公克）經送請行政院衛生
    署草屯療養院毒品海洛因鑑定之鑑定書一件（原審卷第三一
    至三四頁）附件可稽，及有事實欄所載之扣押物品扣案可資
    佐證。本案被告之自白，與事實相符，足予憑採。本案事證
    明確，被告犯行已經證明，應依法論科。
二、查海洛因係毒品危害防制條例第二條第二項第一款所列管之
    第一級毒品，不得非法持有、轉讓，被告先後二次非法持有
    進而轉讓第一級毒品海洛因，核其上開二次所為，均係犯毒
    品危害防制條例第八條第一項之轉讓第一級毒品罪。至於被
    告非法持有第一級毒品之低度行為，已被嗣後非法轉讓第一
    級毒品之高度行為所吸收，應不另論罪。又被告先後二次非
    法轉讓第一級毒品，其犯意各別，行為互異，應予分論併罰
    。又被告前曾九十三年至九十五年間，因犯竊盜、施用毒品
    、竊盜等罪，經臺灣臺中地方法院分別判處有期徒刑十月、
    一年二月、四月，並依序減為有期徒刑五月、七月、二月，
    且定其應執行刑為有期徒刑十一月確定，甫於九十六年九月
    十七日縮刑期滿執行完畢；以上事實有臺灣臺中地方法院檢
    察署刑案資料查註紀錄表及本院被告全國前案紀錄表各一件
    在卷可稽，被告受此有期徒刑之執行完畢後，於五年內再因
    故意而犯本案有期徒刑以上之上開二罪，均為累犯，均應依
    據刑法第四十七條第一項之規定分別加重其刑。扣案之第一
    級毒品海洛因一包（驗餘含袋重○．二七公克）應依毒品危
    害防制條例第十八條第一項前段之規定宣告沒收銷燬之（至
    於鑑定耗損部分，既已不存在，無需再為沒收銷燬之宣告）
    ；另外，0000000000、0000000000號
    行動電話（含ＳＩＭ卡）各一支，均係被告上開轉讓第一級
    毒品犯罪所用之物，並據被告於本院審理時供承係其所有，
    亦均應依毒品危害防制條例第十九條第一項之規定宣告沒收
    （因上開行動電話已被警查扣，故無全部或一部不能沒收之
    問題）。至於被告同被查扣之分裝袋、注射針筒、吸食器、
    分裝杓等物品，係被告供己施用毒品所用之物，並未供上開
    轉讓第一級毒品犯罪所用，此情已據被告供述在卷；本案亦
    無證據足堪認定此部分扣案物品與本案被告非法轉讓第一級
    毒品之犯罪有關，自無從於本案宣告沒收。
三、檢察官移請原審併案審理部分（即臺灣臺中地方法院檢察署
    九十七年度偵字第一五九○六號），與本案公訴人所起訴之
    犯罪事實相同，為同一案件，已經本院審判如上所述，附此
    敘明。
四、原判決就被告上開所犯予以論罪科刑，固屬有見，惟000
    0000000、0000000000號行動電話（含Ｓ
    ＩＭ卡）各一支，均係被告所有並分供上開轉讓第一級毒品
    犯罪所用之物，原審判決未依據毒品危害防制條例第十九條
    第一項之規定宣告沒收，尚有未合；另被告非法轉讓給洪明
    德之第一級毒品海洛因一包，其含袋原重雖為○．三五公克
    ，但在送請鑑定時，已耗損海洛因紛末○．○八公克，此情
    有行政院衛生署草屯療養院毒品海洛因鑑定之鑑定書一件（
    原審卷第三一至三四頁）在卷可稽，則其驗餘含袋重量應為
    ○．二七公克，原審判決仍將鑑定耗損部分再為沒收銷燬之
    宣告，此部分亦有未洽。以上部分亦為檢察官上訴指摘之事
    項，應認檢察官之上訴為有理由，應由本院將原審判決予以
    撤銷改判。爰審酌被告之品行、其非法轉讓第一級毒品之犯
    罪情節、犯罪對國民健康所生危害、及其犯罪後之態度等一
    切犯罪情狀，就其所犯轉讓第一級毒品二罪，仍各量處有期
    徒刑一年二月，並依法仍定其應執行刑為有期徒刑二年。扣
    案之第一級毒品海洛因一包（驗餘含袋重○．二七公克）依
    法宣告沒收銷燬之，0000000000、000000
    0000號行動電話（含ＳＩＭ卡）各一支亦均依法宣告沒
    收。
五、據上論斷，應依刑事訴訟法第三百六十九條第一項前段、第
    三百六十四條、第二百九十九條第一項前段、毒品危害防制
    條例第八條第一項、第十八條第一項、第十九條第一項、刑
    法第四十七條第一項、第五十一條第五款，判決如主文。
本案經檢察官乙○○到庭執行職務。
中    華    民    國    97    年    12    月    31    日
            刑事第三庭   審判長法  官   王  增  瑜
                               法  官   梁  堯  銘
                               法  官   廖  柏  基
上列正本證明與原本無異。
如不服本判決應於收受送達後十日內向本院提出上訴書狀，其未
敘述上訴之理由者，並得於提起上訴後十日內向本院補提理由書（
均須按他造當事人之人數附繕本）「切勿逕送上級法院」。
                               書記官   曾  煜  智
中    華    民    國    97    年    12    月    31    日
附錄論罪科刑法條：
毒品危害防制條例第八條第一項：
轉讓第一級毒品者，處一年以上七年以下有期徒刑，得併科新臺
幣一百萬元以下罰金。


司法院資訊處製作；財團法人民間司法改革基金會備份。
